【裁判字號】    97,上訴,730
【裁判日期】    970331
【裁判案由】    毒品危害防制條例
【裁判全文】
臺灣高等法院刑事判決                 97年度上訴字第730號
上  訴  人
即  被  告  甲○○
上列上訴人因違反毒品危害防制條例案件，不服台灣板橋地方法
院，九十六年度訴字第四三七三號，中華民國九十六年十二月三
十一日第一審判決（起訴案號：台灣板橋地方法院檢察署九十六
年度毒偵字第七七四０號），提起上訴，本院判決如下：
    主  文
上訴駁回。
    事  實
一、甲○○前因施用毒品案件，經台灣板橋地方法院以八十八年
    度毒聲字第四五三號裁定將其送往勒戒處所觀察、勒戒後，
    認有繼續施用毒品之傾向，經台灣板橋地方法院以八十八年
    度毒聲字第七五三０號裁定令入戒治處所施以強制戒治，嗣
    其強制戒治成效經評定為合格，無繼續戒治之必要，乃由台
    灣板橋地方法院以八十九年度毒聲字第二八九六號裁定停止
    戒治，所餘戒治期間付保護管束，而於民國八十九年十一月
    二十九日保護管束期滿未經撤銷，視為強制戒治期滿，並由
    臺灣板橋地方法院檢察署檢察官以八十九年度戒毒偵字第八
    七七號為不起訴處分確定；其復因施用第一級毒品案件，經
    台灣板橋地方法院以九十三年度訴字第四九一號判處有期徒
    刑八月確定，刑期起算日期為九十四年一月七日，而於九十
    四年八月二十七日縮刑期滿執行完畢。詎其仍不知悔改，明
    知海洛因為毒品危害防制條例第二條第二項第一款所規定之
    第一級毒品，竟基於施用第一級毒品海洛因之犯意，於九十
    六年六月二十一日凌晨一、二時許，在其位於臺北縣三重市
    ○○○路四四巷二號三樓住處，以將海洛因加水稀釋後再以
    針筒注射入體內之方式，施用第一級毒品海洛因（該注射針
    筒業經丟棄不復尋獲）；嗣於九十六年六月二十二日凌晨零
    時十分許，在臺北市○○路、桂林路路口處為警查獲，經警
    採集其尿液送鑑定後，發現呈毒品陽性反應，始偵得上情。
二、案經臺北縣政府警察局三重分局報請臺灣板橋地方法院檢察
    署檢察官偵查起訴。
    理  由
壹、程序方面：
    按被告以外之人於審判外之言詞或書面陳述，除法律有規定
    者外，不得作為證據；又被告以外之人於審判外之陳述，雖
    不符合同法第一百五十九條之一至第一百五十九條之四之規
    定，但經當事人於審判程序同意作為證據，法院審酌該言詞
    陳述或書面陳述作成時之情況，認為適當者，亦得為證據。
    當事人、代理人或辯護人於法院調查證據時，知有第一百五
    十九條第一項不得為證據之情形，而未於言詞辯論終結前聲
    明異議者，視為有前項之同意，刑事訴訟法第一百五十九條
    第一項及第一百五十九條之五分別定有明文。本判決下列所
    引用之各該被告以外之人於審判外之陳述（包含書面陳述）
    ，雖屬傳聞證據，惟當事人於本院審判期日中表示同意作為
    證據方法而不予爭執，且迄至言詞辯論終結前亦未再聲明異
    議，本院審酌上開證據資料製作時之情況，尚無違法不當及
    證明力明顯過低之瑕疵，亦認為以之作為證據應屬適當。揆
    諸前開規定，爰逕依刑事訴訟法第一百五十九條之五規定，
    認前揭證據資料均有證據能力，先予敘明。
貳、實體方面﹕
一、上揭事實，業據上訴人即被告甲○○於原審及本院審理時均
    坦承不諱（見原審卷第二九、三三頁，本院卷第三七頁）；
    且被告於為警查獲後所採集之尿液，經送請臺灣檢驗科技股
    份有限公司以酵素免疫分析法初步檢驗、氣相層析質譜儀法
    確認檢驗之檢驗結果，確呈鴉片類陽性反應，有該檢驗機構
    出具之濫用藥物尿液檢驗報告一紙附卷可稽（見毒偵卷第九
    頁），足認被告上開自白，核與事實相符。又被告有如事實
    欄第一項所載施用毒品觀察勒戒、強制戒治及科刑執行紀錄
    ，有臺灣高等法院被告前案紀錄表在卷可參（見本院卷第一
    七至二五頁）。本件事證明確，被告施用毒品犯行，堪以認
    定，自應依法論科。
二、按海洛因為毒品危害防制條例第二條第二項第一款所規定之
    第一級毒品。核被告所為，係犯毒品危害防制條例第十條第
    一項之施用第一級毒品罪；其施用前後持有第一級毒品海洛
    因之低度行為，應為其施用之高度行為所吸收，不另論罪。
    又被告有如事實欄第一項所載之犯罪科刑及執行紀錄，有臺
    灣高等法院被告前案紀錄表在卷可參（見本院卷第一七至二
    五頁），其於受有期徒刑之執行完畢後，五年內故意再犯本
    件有期徒刑以上之罪，為累犯，應依刑法第四十七條第一項
    規定加重其刑。
三、原審經詳細調查，以被告罪證明確，適用上揭規定，並審酌
    被告前已因施用毒品而受不起訴處分，嗣另經法院論罪科刑
    執行完畢，猶不知警惕而再犯本件之罪，顯見其自制力薄弱
    ，惟其施用毒品僅屬自殘行為，對於他人之法益尚無直接之
    侵害，及其犯後坦承犯行，態度尚稱良好等一切情狀，量處
    有期徒刑十月。核原審認事用法，並無不合，量刑亦屬允當
    。被告以原審量刑過重為由上訴，請求撤銷改判，為無理由
    ，應予駁回。
據上論斷，應依刑事訴訟法第三百六十八條，判決如主文。
本案經檢察官陳明光到庭執行職務。
中    華    民    國    97    年    3     月    31    日
                  刑事第十七庭  審判長法  官  趙功恆
                                      法  官  陳世宗
                                      法  官  陳憲裕
以上正本證明與原本無異。
如不服本判決，應於收受送達後十日內向本院提出上訴書狀，其
未敘述上訴之理由者並得於提起上訴後十日內向本院補提理由書
（均須按他造當事人之人數附繕本）。
                                      書記官  劉育妃
中    華    民    國    97    年    4     月    1     日
附錄：本案論罪科刑法條全文
毒品危害防制條例第十條第一項：
施用第一級毒品者，處 6 月以上 5 年以下有期徒刑。
施用第二級毒品者，處 3 年以下有期徒刑。


司法院資訊處製作；財團法人民間司法改革基金會備份。
